【裁判字號】    98,訴,659
【裁判日期】    981120
【裁判案由】    強盜等
【裁判全文】
臺灣桃園地方法院刑事判決               98年度訴字第659號
公  訴  人  臺灣桃園地方法院檢察署檢察官
被      告  丙○○
選任辯護人  陳錦川律師
被      告  丁○○
選任辯護人  莊守禮律師
選任辯護人  邱鎮北律師
被      告  己○○
選任辯護人  魏雯祈律師
上列被告因強盜等案件，經檢察官提起公訴（98年度偵字第5208
號），本院判決如下：
    主  文
丙○○共同攜帶兇器竊盜，共肆罪，均累犯，均處有期徒刑柒月
；又共同意圖為自己不法之所有，攜帶兇器，以強暴至使不能抗
拒，而取他人之物，累犯，處有期徒刑肆年；又共同意圖為自己
不法之所有，攜帶兇器，以強暴至使不能抗拒，共參罪，均累犯
，均處有期徒刑柒年肆月；又共同意圖為自己不法之所有，而搶
奪他人之動產，共貳罪，均累犯，均處有期徒刑壹年。應執行有
期徒刑貳拾陸年陸月。
丁○○共同攜帶兇器竊盜，共肆罪，均累犯，均處有期徒刑柒月
；又共同意圖為自己不法之所有，攜帶兇器，以強暴至使不能抗
拒，而取他人之物，共肆罪，均累犯，均處有期徒刑柒年肆月；
又共同意圖為自己不法之所有，而搶奪他人之動產，共貳罪，均
累犯，均處有期徒刑壹年。應執行有期徒刑參拾年。
己○○共同攜帶兇器竊盜，共貳罪，均處有期徒刑陸月；又共同
意圖為自己不法之所有，攜帶兇器，以強暴至使不能抗拒，而取
他人之物，共貳罪，均處有期徒刑柒年貳月；又共同意圖為自己
不法之所有，而搶奪他人之動產，處有期徒刑拾月。應執行有期
徒刑拾伍年陸月。
    事  實
一、丙○○前於民國92年間，因妨害自由案件，經本院以92年度
    簡字第70號刑事簡易判決，判處有期徒刑3 月，得易科罰金
    確定，嗣於92年10月13日易科罰金執行完畢。丁○○前於93
    年間，因違反毒品危害防制條例案件，經臺灣臺北地方法院
    以93年度易字第1598號刑事簡易判決，判處有期徒刑6 月，
    得易科罰金確定，嗣於94年2 月24日易科罰金執行完畢。
二、丙○○與己○○、丁○○為朋友關係。己○○因經營位在臺
    北縣新莊市○○○路70巷口之「泰國商店」，而熟悉國內泰
    國商店之運作流程，並知悉同業所經營之泰國商店有關地下
    匯兌現金進出情形及多數泰國勞工消費方式皆係先賒帳，待
    每月5 日發薪後，再至店家清償債務，故店家於每月5 日左
    右店內都有高額現金流通等事。
（一）己○○因經營泰國商店業務上得知由甲○○所開設位在桃
      園縣龜山鄉○○路○ 段881 號之泰國商店（以下簡稱龜山
      店）欲結束營業轉手他人經營，而前往該店查看其營業情
      形，進而得知該店之店內擺設及放置現金之抽屜位置及每
      月地下匯款有300 餘筆，金額龐大等事，竟萌生強盜之意
      ，於97年8 月上旬將前開情資轉告經濟拮据之丙○○，並
      提議由丙○○至龜山店搶劫財物，獲丙○○同意後，己○○並提醒丙○○，該店裝設有監視錄影器，到現場強盜財
      物時，臉要遮掩，不要留下指紋，又該店通常會有1 男1
      女共同顧店，故須有2 人以上共同前往。丙○○便又至桃
      園市○○街某網咖店邀集友人丁○○參與上述強盜之事，
      在徵得丁○○同意後，丙○○再轉知己○○已覓得另一人
      與其共同前往強劫財物，並表示會備妥安全帽、西瓜刀、
      手套去強劫財物，己○○斯時雖不知另1 人為丁○○，仍
      應允之，3 人即共同基於意圖為自己不法所有之加重強盜
      犯意聯絡，推由丙○○與丁○○至現場強盜財物，事成後
      己○○分贓2 成，其餘財物由丙○○及丁○○朋分。謀議
      既定，丙○○即先購置全罩式安全帽2 頂、客觀上足對人
      之生命、身體構成威脅可供兇器使用之西瓜刀2 把及白手
      套2 副（均未扣案），並至位在臺北縣板橋市○○路○ 段
      258 號「熊熊自小客車租賃公司」，向不知情之負責人許
      瑞章，租用車號不詳之白色自小客車1 輛。97年9 月5 日
      晚間8 時許，由丙○○駕駛前開車輛，搭載丁○○前往上
      開龜山店外查看，同日晚間9 時許，2 人見其中女店員離
      開商店之際，即各頭戴全罩式安全帽，手持西瓜刀並手戴
      白手套，由丁○○先持西瓜刀衝進店內，並喝令泰國籍成
      年男性店員「阿頓」（音譯）「不要動」等語，以此強暴
      方式，致使「阿頓」心生畏懼不能抵抗，丙○○亦隨後持
      西瓜刀進入該店，依照己○○所提供之情資，直接自存放
      現金之抽屜中強行取走現金新臺幣（下同）20餘萬元，得
      手後2 人即駕駛上開車輛逃逸，並於車上將衣物換下，連
      同安全帽、西瓜刀、白手套裝袋後隨意丟棄。當晚丙○○
      即將搶得之現金分其中2 萬元予己○○，並向己○○表示
      不足部分日後再補足，剩餘款項則由丙○○及丁○○共同
      朋分。己○○此次復向丙○○表示為何不連同電話儲值卡
      一併強劫，其開商店有管道可銷售，同時再提供位於三峽
      某泰國商店生意也很好，匯款量也很大之情資，嗣因丙○○有事先行離開而未詳談。
（二）丙○○及丁○○食髓知味，於97年9 月17日前某日丙○○
      開車搭載丁○○行經庚○○所開設位在桃園縣蘆竹鄉○○
      村○○○街19號之「海角泰國商店」時，見該商店門市很
      大、生意很好，2 人遂又共同基於意圖為自己不法所有之
      加重竊盜及加重強盜之犯意聯絡，由丙○○購置全罩式安
      全帽、西瓜刀及白手套（均未扣案），並向許瑞章承租車
      牌號碼9622-DJ 號白色自小客車。97年9 月17日晚間8 時
      許，由丙○○持其所有客觀上可供兇器使用之老虎鉗1 支
      （未扣案），至桃園縣蘆竹鄉○○路○ 段445-1 號前，以
      老虎鉗竊得子○○所有車牌號碼「5T-2109 」之車牌2 面
      後，即懸掛於前揭向許瑞章所租得之自小客車上。隨後丙○○身穿白色上衣、黑色牛仔褲、頭戴粉紅色安全帽，拉
      下安全帽面罩，搭載身穿黑色上衣、頭戴塑膠袋後再套上
      粉紅色安全帽之丁○○，兩人並均載有白手套以為掩飾，
      共同前往上開「海角泰國商店」外，迨於同日（9 月17日
      ）晚間10時51分許，趁該店正要關門之際，由丁○○以左
      手持西瓜刀先衝入店內，將西瓜刀架住正在店內幫忙之泰
      國籍成年男子PINYOPIPUM AUAN 脖子，並喝令「不要動」
      等語，以此強暴方式，致使PINY OPIPUM AUAN心生畏懼不
      能抵抗，丙○○再持西瓜刀衝入櫃檯，喝令正在作帳之泰
      國籍成年女性店員白安妮（音譯）「走開」等語，白安妮
      亦因心生畏懼呆坐在椅子上無法反應，丙○○立即蹲下以
      手肘壓制白安妮腳部，致使白安妮不能抗拒，另一手則將
      西瓜刀先放在櫃檯上後，再動手搜括抽屜內35萬元現金，
      得手後兩人旋駕駛上開車輛逃離現場，並於車上將衣物換
      下，連同安全帽、西瓜刀、白手套裝袋後隨意丟棄，丙○○及丁○○旋將上開贓款朋分花用。
（三）因己○○前於97年9 月5 日晚間自丙○○處分得2 萬元後
      ，曾提及三峽某泰國商店生意也很好，匯款量也很大之情
      資，丙○○遂於同年月中旬某日，再前往己○○處，己○○即詳細提供位在臺北縣三峽鎮○○路○ 段474-1 號庚○○所經營之泰國商店（以下簡稱三峽店）地下匯款金額很
      大，可依先前97年9 月5 日所謀議之方式強盜該店，並繪
      製該店之地理位置圖予丙○○，告知該店對面是1 家工廠
      ，店內存放現金應有三、四十萬元，錢放在抽屜，且要換
      車牌等情資，又特別要求丙○○應一併將電話卡帶回等情
      ，丙○○事後將己○○又提供三峽泰國商店現金流量龐大
      ，可依前次模式行強，惟要求需一併強劫電話卡供其銷售
      之事轉知丁○○，丁○○因慮及強劫電話卡容易遭警尋線
      追查而反對，丙○○遂又向己○○傳達不願強劫電話卡之
      意，經己○○保證若係因電話卡而遭追查，其會擔負責任
      ，丙○○再與丁○○商討後，丁○○始同意與丙○○共同
      強劫三峽店之財物及電話卡。3 人即共同基於意圖為自己
      不法所有之加重竊盜及加重強盜之犯意聯絡，由丙○○購
      置全罩式安全帽、西瓜刀及白手套（均未扣案）。於97年
      10月6 日某時，由丙○○至臺北縣林口鄉○○○路○ 段68
      巷附近，以前揭老虎鉗竊得丑○○所有車牌號碼「5671-H
      B 」之車牌2 面後，即懸掛於向許瑞章租得車號不詳之自
      小客車上。隨後丙○○即身穿黑色上衣、深色短褲駕駛上
      揭車輛搭載身穿紅色上衣、黑色運動褲之丁○○，2 人並
      均頭戴黑色鏡面之全罩式安全帽及白手套以為掩飾，共同
      前往上開三峽店，於同日（10月6 日）晚間9 時55分許，
      趁三峽店正要關門之際，由丁○○以頭戴安全帽、手載白
      手套、左手持西瓜刀先進入該店，將西瓜刀架住店員寅○○配偶之脖子，並喝令「不要動」等語，丙○○再持西瓜
      刀衝進櫃檯壓制寅○○，並喝令交出財物，以此強暴之方
      式至使寅○○及其配偶2 人均心生畏懼而不能抗拒後，丙○○即動手搜括抽屜內之OK卡、泰通易付卡等電話卡、寅
      ○○皮包（內有現金2 萬6 千元、居留證、健保卡、泰國
      身分證、曼谷銀行VISA卡及寅○○兒子之健保卡等物），
      得手後兩人旋駕駛上開車輛逃離現場，並於車上將寅○○
      皮包內之現金取出後，將皮包連同換下之衣物、安全帽、
      西瓜刀、白手套裝袋後隨意丟棄。同日晚間11時許，丙○○旋與己○○相約在臺北縣板橋市○○路與民生路口附近
      見面，丙○○向己○○抱怨資訊有誤，己○○表示這次錢
      很少沒關係，下次等多一點再拿，丙○○遂將搶得之原價
      1 張258 元之OK卡、泰通易付卡等電話卡，以1 張150 元
      至200 元不等之低價共1 萬多元出售予己○○。而所搶得
      之現金其中6,000 元分予丁○○，其餘贓款由丙○○取走
      。
（四）丙○○及丁○○另又共同基於意圖為自己不法所有之加重
      竊盜及加重強盜之犯意聯絡，由丙○○購置全罩式安全帽
      、西瓜刀及白手套（均未扣案），並向許瑞章承租車牌號
      碼9206-DK 號之白色自小客車。97年10月間某不詳時間，
      先由丙○○至新竹縣新豐鄉○○路○ 段492 巷附近，以前
      揭老虎鉗竊得壬○○所有車牌號碼「YV-9287 」之車牌2
      面後，懸掛於前揭向許瑞章所租得之自小客車上。於97年
      10月13日，丙○○即身穿白色短袖上衣及黑色短褲駕駛前
      開車輛搭載身穿白色運動外套及黑色運動褲之丁○○，2
      人並各攜帶1 把西瓜刀，頭載全罩式安全帽、手載白手套
      以為掩飾，共同前往庚○○所開設位在新竹縣湖口鄉○○
      路2 號之「延廣便利商店」外查看。於同日下午3 時48分
      許，先由丁○○進入該店，以左手持西瓜刀、右手勒住店
      員辛○○頸部控制其行動，致使不能抗拒，丙○○再持西
      瓜刀進入櫃檯內動手搜括店內現金8 萬多元，得手後兩人
      即駕駛上開車輛逃離現場，於車上將身上衣物、安全帽、
      西瓜刀及白手套裝袋後隨意丟棄，並朋分上開贓款。
（五）97年10月20日晚間丙○○、丁○○，又共同基於意圖為自
      己不法所有之搶奪犯意聯絡，由丙○○購置全罩式安全帽
      及白色手套（均未扣案）後，駕駛車牌號碼不詳之白色自
      小客車搭載丁○○，2 人並均頭載可看到鼻唇之全罩式安
      全帽以為掩飾，在桃園縣觀音鄉○○街附近，隨機尋找可
      供行搶之對象，迨於同日晚間10時15分許，行經長春街58
      號附近，發現戊○○獨自騎乘機車自觀音某泰國商店下班
      ，認有機可乘，遂駕車自後尾隨，待戊○○將機車停在十
      字路口前時，丙○○即駕駛前開車輛擋住戊○○去路，頭
      載反光鏡面全罩式安全帽作為掩飾之丁○○旋即從該車右
      後座下車，利用戊○○突遭他人車輛擋住去路驚魂未甫之
      際，將戊○○拉下機車（未成傷），待戊○○呆立在機車
      旁不及防備之際，持機車鑰匙打開機車置物箱，搶奪戊○○置於置物箱之皮包1 只（內有戊○○所有證件、7 千多
      元，泰珠1 萬5 千多元，總價值共約新臺幣1 萬多元），
      得手後2 人即駕駛上開車輛逃逸，並在車上將戊○○皮包
      內之現金取出，將皮包連同身上衣物、安全帽及白手套裝
      袋隨意丟棄後，朋分上開贓款。
（六）又己○○於97年11月上旬，因知悉甲○○將於97年12月8
      日下午騎乘車牌號碼809-BNS 號之黃色機車前往其所經營
      之商店內收款20餘萬元，乃又將此訊息告知丙○○，並要
      丙○○夥同同伴預先至其店附近等待，再自後尾隨甲○○
      伺機行搶，復詳予告知甲○○會將皮包掛在脖子上、不會
      超過下午4 時才來、甲○○騎乘機車之車牌號碼等足資辨
      認甲○○之特徵，丙○○再將此訊息轉知丁○○，謀議既
      定，己○○、丙○○及丁○○3 人復又共同基於意圖為自
      己不法所有之加重竊盜及搶奪之犯意聯絡，丙○○先行購
      置全罩式安全帽、西瓜刀及白手套（均未扣案），再於97
      年12月5 日某時，由丙○○至臺北縣林口鄉某處，以前揭
      老虎鉗竊得癸○○所有車牌號碼「6638-KD 」之車牌2 面
      後，即懸掛於向許瑞章租得車號不詳之自小客車上。於97
      年12月8 日下午某時許，由丙○○駕駛上開車輛搭載丁○○，至己○○所經營之泰國商店旁等候伺機行搶，而甲○○於該日下午2 時20分許，騎乘車牌號碼809-BNS 號黃色
      重型機車前往五股鄉○○○路70巷28號找其泰國籍女性友
      人「TOK 」收取30萬元貨款，再至己○○店裡找己○○太
      太劉妮凱收取20餘萬元之貨款後，即到己○○商店旁之麵
      店吃麵，於甲○○吃麵期間，甲○○泰國籍男性親戚「
      TOY 」亦自甲○○女兒開設在己○○店對面之商店，拿20
      萬元貨款至麵店給甲○○，甲○○於陸續收足共72萬元之
      貨款後即騎車離去，丙○○及丁○○見狀即駕車自後尾隨
      甲○○，駛至臺北縣五股鄉○號○○道疏洪十路時，丙○○即自甲○○左方逐漸逼近，甲○○見狀行車不穩撞上丙○○所駕駛車輛右前方倒地，坐於後座之丁○○旋即打開
      車門，趁機徒手搶奪甲○○背在胸前之皮包，得手後丙○○及丁○○即駕駛前開車輛逃離現場，並於車上將甲○○
      皮包內之72萬元現金取出後，將皮包連同身上衣物、安全
      帽及白手套袋後隨意丟棄。嗣由丁○○、丙○○各分得32
      萬元、己○○分得8 萬元贓款。
（七）嗣臺北縣政府警察局三峽分局及樹林分局，各因轄區內多
      家泰國商店遭強盜案，乃請求內政部警政署刑事警察局支
      援，由刑事警察局依據被害人之指述，調閱相關通聯紀錄
      、監視錄影畫面等證據尋線追蹤後，認為被告3 人涉犯前
      揭犯罪事實欄（二）至（六）之罪嫌重大，而向桃園地方
      法院檢察署檢察官聲請拘票，於98年2 月19日將丙○○、
      丁○○、己○○拘提到案。丙○○並於犯罪事實欄（一）
      之犯罪未經發覺前，主動於98年2 月20日偵查中向檢察官
      坦承該次強盜案亦為其與丁○○、己○○所犯而自首該次
      強盜犯行，並接受裁判，因而查悉上情。
二、案經內政部警政署刑事警察局報請臺灣桃園地方法院檢察官
    偵查起訴。
    理  由
壹、程序方面：
一、按被告以外之人於檢察事務官、司法警察官或司法警察調查
    中所為之陳述，與審判中不符時，其先前之陳述具有較可信
    之特別情況，且為證明犯罪事實存否所必要者，得為證據。
    刑事訴訟法第第159 條之2 定有明文。又同法第159 條第1
    項規定：「被告以外之人於審判外之言詞或書面陳述，除法
    律有規定者外，不得作為證據」；其立法本旨係以證人於審
    判外之言詞或書面陳述，屬於傳聞證據，此項證據，當事人
    無從直接對於原供述者加以詰問，以擔保其真實性，法院亦
    無從直接接觸證人而審酌其證言之憑信性，違背直接審理及
    言詞審理之原則，除具有必要性及信用性情況之除外者外，
    原則上不認其有容許性，自不具證據能力；至所謂具有必要
    性及信用性情況者，例如刑事訴訟法第159 條之1 、之2 、
    之3 、之4 、之5 情形，仍例外認其有證據能力，然此乃係
    指法院未於審判期日傳喚相關證人到庭，案件僅能依靠該等
    證人於審判外之陳述以為判斷之情形，始需就該等審判外供
    述證據嚴格依照刑事訴訟法第159 條之1 至之5 所定要件一
    一檢視各該證人之供述，作為證據之資格。倘法院已經依據
    當事人聲請傳喚證人到庭接受檢辯雙方之交互詰問，則法院
    既已透過直接、言詞審理方式檢驗過該證人之前之證詞，當
    事人之反對詰問權亦已受到保障得以完全行使之情況下，該
    等審判外證據除有其他法定事由（例如：非基於國家公權力
    正當行使所取得或私人非法取得等，而有害公共利益，即以
    一般證據排除法則為判斷），應認該審判外供述已得透過審
    判程式之詰問檢驗，而取得作為證據之資格，亦即其審判外
    供述與審判中供述相符部分，顯然已經構成具備可信之特別
    情狀，當然有證據資格（實務上之作用常為引用該等陳述與
    審判中陳述相符，強化該證人供述之可信度），其不符部分
    ，作為檢視審判中所為供述可信與否之彈劾證據，當無不許
    之理，甚者，其不符部分倘係於司法警察、檢察事務官調查
    中之供述，作為認定被告犯罪與否或不構成犯罪與否之證據
    ，亦僅需依照刑事訴訟法第159 條之2 規定，斟酌其審判外
    供述作成外部環境、製作過程、內容、功能等情況認為之前
    供述較為可信，即可取得證據之資格，而作為認定事實之證
    據資格，最高法院94年度臺上字第2507號、95年度臺上字第
    2515號判決意旨均可資參照。準此，證人即被害人甲○○及
    戊○○於警詢中所為之陳述，雖屬被告以外之人於審判外之
    陳述，而為傳聞證據，然證人甲○○、戊○○既係在案發後
    記憶猶新情況下直接所作成，一般本與事實較為相近，且觀
    之上開警詢過程，既未見司法警察有何違法取供之瑕疵存在
    ，且警詢筆錄記載中對於犯罪之相關事實復均已翔實記載完
    整，堪認證人上開陳述確係出於渠等真意，嗣於本院審理時
    ，復又曾傳喚證人甲○○、戊○○到庭作證，接受被告及其
    辯護人之詰問，此由觀諸卷附本院審判筆錄即明，已賦予被
    告對於各該證人對質詰問之機會，衡以刑事訴訟法159 條保
    障被告對質詰問權之規範意旨，證人甲○○、戊○○於審判
    外之警詢中所為證述既經被告於審理中藉由交互詰問加以檢
    驗，則其屬傳聞證據之瑕疵，應已治癒而無遽予排除之必要
    ，是認上開證人於警詢中之證述，與法院審理中之證詞相符
    部分，已具備可信之特別情狀，自有證據能力；至其先前陳
    述與審判中之證述不符，亦仍容許以之作為彈劾其於法院審
    理時所為陳述之憑信性，用以爭執其先後不一致陳述之證明
    力。
二、次按被告以外之人於偵查中向檢察官所為之陳述，除顯有不
    可信之情況者外，得為證據，刑事訴訟法第159 條之1 第2
    項定有明文。查證人許瑞章、劉妮凱、白安妮、寅○○、庚○○、甲○○、戊○○於偵查中既係以證人身份陳述，且經
    檢察官告以具結義務及偽證處罰後命之朗讀結文具結，因上
    開證人均係於負擔偽證罪處罰之心理下證述，並以具結擔保
    其供述真實性，復無受其他不當外力干擾情形，可信性極高
    ，本院審酌上開各該證人於偵查中具結證述之際，其外部附
    隨之環境或條件並無不當，是依上說明，渠等於偵查中所為
    證言，均具有證據能力，而得為證據。
三、再按刑事訴訟法第159 條第1 項規定所指「被告以外之人」
    ，包括共同被告、共犯、被害人、告訴（發）人等在內。共
    同被告對於其他共同被告之案件而言，為被告以外之第三人
    ，本質上屬於證人，故法院就被告之案件對其他共同被告或
    與被告有共犯關係之人為調查，應依人證之調查程序，傳喚
    該具證人適格之共同被告或共犯到場，使令具結，命其立於
    證人之地位而為陳述，並通知被告及其辯護人，使有行使詰
    問該證人之共同被告或共犯現在與先前陳述之瑕疵的機會，
    以確保其詰問權，並藉以發現實體真實。除客觀上有不能受
    詰問之情形，或被告及其辯護人放棄其詰問權者，或另有傳
    聞證據仍得例外採證之情形之外，如未踐行此一訴訟程序，
    該共同被告或共犯於審判外所為之陳述，即無容許得作為證
    據之餘地（最高法院95年臺上字第3401號判決要旨參照）。
    查本件證人丙○○、丁○○各以共同被告之身分於偵查中所
    為陳述，對各該共同被告而言雖屬審判外之陳述，惟證人丙○○、丁○○既已於本院審判期日調查證據時適用有關人證
    之規定，命其具結陳述，賦予被告及其辯護人予以詰問之機
    會，則渠等於偵查中以共同被告身份向檢察官所為之陳述，
    即仍應賦予證據適格之地位，而有證據能力。
四、又按被告以外之人於審判外之言詞或書面陳述，除法律有規
    定者外，不得作為證據；被告以外之人於審判外之陳述，經
    當事人於審判程序同意作為證據，法院審酌該言詞陳述或書
    面陳述作成時之情況，認為適當者，亦得為證據。當事人、
    代理人或辯護人於法院調查證據時，知有第159 條第1 項不
    得為證據之情形，而未於言詞辯論終結前聲明異議者，視為
    有前項之同意，刑事訴訟法第159 條第1 項及第159 條之5
    分別定有明文。查證人許瑞章、劉妮凱、黎小美、白安妮、
    PINYOPIPUM AUAN 、寅○○、庚○○於警詢中所為陳述，固
    屬傳聞證據，惟檢察官、被告及其辯護人就前揭審判外陳述
    之證據能力，於本院準備程序及審判期日時均不爭執，且迄
    至言詞辯論終結前亦未再聲明異議。經核上開證據資料製作
    時之情況，查無違法不當或證明力明顯過低之瑕疵，亦認為
    以之作為證據應屬適當。
五、再者，本案認定事實所引用之文書證據，並無證據證明係公
    務員違背法定程式所取得，亦無刑事訴訟法第159 條之4 之
    顯有不可信之情況與不得作為證據之情形。本院斟酌本案卷
    內之證據並非非法取得，亦無證明力明顯過低之情形，且經
    本院於審判期日依法進行證據之調查、辯論，被告於訴訟上
    之程序權即已受保障，故前揭各該證據，均得採為證據，合
    先敘明。
貳、實體方面：
一、被告丙○○部分：
（一）前揭事實，業據被告丙○○於98年5 月25日、6 月4 日偵
      查及本院98年10月13日、10月20日審理時均坦認不諱，並
      經證人卯○○○○○○○○○ ○○○○ 於警詢、證人許瑞章、白安妮、
      寅○○於警詢及偵查、證人庚○○、甲○○、戊○○於警
      詢、偵查及本院審理中證述詳確，復有車籍查詢基本資料
      詳細畫面1 份、車牌號碼9622-DJ （ALTIS ）、9206-DK
      （VIOS）、2037-EX （ALTIS ）汽車租賃契約書影本、汽
      車行照影本、子○○所有車牌號碼「5T-2109 」號、丑○○所有車牌號碼「5671-HB 」號、壬○○所有車牌號碼「
      YV-9287 」號、癸○○所有車牌號碼「6638-K D」號自小
      客車車牌失竊查詢資料各1 份、「海角泰國商店」監視錄
      影器翻拍照片18紙、0917專案監視器位置圖1 份、蘆竹鄉
      ○○○路與海山路口監視錄影器翻拍照片7 紙、三峽店監
      視錄影器翻拍照片20紙、「延廣便利商店」監視錄影器翻
      拍照片28紙、戊○○指認被告丙○○之照片、97年12月8
      日在疏洪1 路與疏洪6 路口監視錄影器翻拍畫面（車號66
      38-KD 號白色自用小客車）及臺北縣五股鄉○號○○道疏
      洪十路附近之監視錄影器翻拍畫面3 紙在卷（見偵一卷第
      80頁至第88頁、第93頁至第114 頁、第149 頁至第150 頁
      、第157 頁至第159 頁、第198 頁至第202 頁、第227 頁
      至第229 頁、第233 頁、偵二卷第24頁、第101 頁至第10
      3 頁、110 頁至第113 頁）為憑。足認其前揭不利於己之
      自白確與事實相符，至堪採信。
（二）至被告丙○○雖一度提及98年3 月24日警員借提詢問時遭
      警察毆打，於偵查中並由檢察官當庭請法醫驗傷，而有診
      斷書1 紙在卷（見偵二卷第60頁）可參，惟觀諸其98 年3
      月24日該次警詢筆錄均完全保持沈默，同日偵查筆錄亦僅
      調查關於其所指遭警毆打之事，並未涉及本案事實之訊問
      ，且其事後於本院98年10月13日審理時復稱：「98年3 月
      24 日 警詢保持沈默係因氣警察毆打伊，於98年5 月25日
      後係因想清楚了，認為既然做錯事情就要出來承擔，所以
      把所有的事情交代清楚」等語（見本院卷第254 頁）、於
      本院98年11月6 日審理時亦稱：「（98年3 月24日員警借
      訊你去了解其他犯罪事實，你有表示有遭警察毆打，所以
      該次製作筆錄時你因為氣警察打你所以針對警察問你的問
      題你都表示沈默，換句話說，該次雖然有被警察毆打之可
      能，但你沒有因為警察打你而承認任何犯罪事實，是否如
      此？）是。（之後於98年5 月25日、98年6 月4 日你供出
      本案所有犯罪事實，跟你之前在98年3 月24日可能遭員警
      毆打的事情有關連嗎？）沒有。是我自己願意承認的。」
      等語詳確（見本院卷第312 頁反面），據此，堪認被告丙○○於98年5 月25日、6 月4 日及本院98年10月13日、10
      月20日審理時坦認上述犯行均係出於其自由意識所為，與
      其所指有於98年3 月24日遭警察毆打之事無涉，附此敘明
      。
二、被告丁○○、己○○部分：
    訊據被告丁○○、己○○均矢口否認有何上揭加重竊盜、加
    重強盜、搶奪之犯行，被告丁○○辯稱：丙○○係我弟弟楊
    志龍之國中同學，我與丙○○並不熟識，故我並未與丙○○
    共同前往犯罪事實欄（一）至（四）之泰國商店強盜，且未
    與丙○○共同行搶犯罪事實欄（五）、（六）之被害人戊○○及甲○○，並不知丙○○為何會證稱我為共犯云云；被告
    己○○辯稱：我雖從事泰國商店生意，但並未提供情資供丙○○行搶，我只不過向丙○○買電話卡使用，才被警察查獲
    ，變成是丙○○的強盜共犯，又變成我是主謀，若我是主謀
    我就不可能買了電話卡之後，還拿來使用，讓警察來抓我，
    不知道丙○○為何咬我，很多事情其實不需要經過我，丙○○對泰國商店的經營都很瞭解，而丙○○羈押時，我匯錢給
    他，是因為丙○○要求，我問律師可不可以，律師說單純朋
    友還是可以，我才匯了4 、5 千元給他，才會有匯款的項目
    出來云云。經查：
（一）上揭事實，業據被告丙○○先後於：98年5 月25日偵查
      時證稱：「（9 月5 日第一次去行搶龜山萬壽路那家店，
      為何會去搶？）那家店我只知道是在龜山萬壽路上的派出
      所附近，行搶時間我忘了，當初我會去搶是己○○跟我說
      那間店生意很好，有在做地下匯款，他說你去搶那間店對
      方一定不敢報警。（你本來就打算找店行搶還是本來沒有
      打算要搶，是己○○這樣告訴你你才興起要搶的念頭？）
      本來我沒有要搶，是己○○跟我說這件事我才想搶，因為
      當時我缺錢，己○○跟我說那間店一個月有300 多筆匯款
      一筆如果5000元300 多筆就100 多萬，我就問他說「你怎
      麼知道」己○○就說他前幾天有去看過那間店，因為他說
      他想頂下那間店，不過那間店開價4 、50萬，他還跟我說
      前在哪個抽屜，所以我進去就直接拿那個抽屜的錢，我才
      會不到一兩分鐘就拿到錢。（當天與誰一起去行搶？）是
      我找丁○○一起去。（一共搶了多少錢？）20幾萬。（店
      員是男的女的？）是男的。（你進去時店員在哪？）他本
      來在顧店，丁○○先進入店內，我是第二個進去，我一進
      去他就跑到店後面去。（你們兩個進去是你開抽屜拿錢，
      丁○○在做什麼？）丁○○在監視店員。（你們當天的裝
      備？）我們是戴安全帽，拿西瓜刀，當天也是開車去，車
      子是跟許瑞章租的。（搶到錢後怎麼分？）先扣掉2 成要
      給己○○的，還要扣掉租車費，在和丁○○平分。（你當
      天搶完就將2 成給己○○嗎？）搶完就去找己○○，拿兩
      萬給他，他說怎麼這麼少，如果我沒有老實跟他說，他明
      天聽到風聲就知道我到底搶到多少，所以我又拿2 、3 萬
      給他，他又跟我說把我搶到的電話卡給他，他說他可以賣
      。（為何之前不肯說是跟丁○○一起去？）因為我之前想
      一個人擔。（你去行搶那天，己○○是否跟你說當天匯款
      ？）是，我記得那天是5 號，因為己○○跟我說匯款都是
      5 號或10號，也就是外勞領錢時。（安全帽西瓜刀這些是
      誰準備的？）我去買的，我搶完就通通丟到海邊。（你找
      丁○○去搶，他是否一開始就同意？）他是我換帖兄弟的
      大哥，他之前一天才賺800 ，我找他行搶時他說「要作沒
      關係，作了幾次就不要作。（你搶了第一間後，9 月17日
      去蘆竹海山中街搶了30幾萬，也是與丁○○一同去行搶嗎
      ？）是，可是我本來不是要搶這間，當時本來是要搶己○○介紹的觀音鄉工業區那邊的泰國店，但是因為己○○每
      次跟我們講後我跟丁○○前兩天就會去探路，觀音那間太
      偏僻，離高速公路很遠，而且那間店有兩個門，丁○○認
      為不好，就說不要去。（那為何會決定去搶海山中街這間
      ？）9 月17日當天我開車載丁○○時要載他回林口的家，
      看到這間店很大間，人又很多，丁○○跟我就決定放棄觀
      音那間店改搶這間，這間就不是己○○報給我們的，這次
      搶30幾萬，我也有分己○○，我印象中式給己○○100 元
      的鈔票跟電話卡，本來丁○○「說這又不是你朋友報給我
      們的，不用分他錢」，但是我想根本沒人搶泰國店，而且
      除非是熟泰國店的人，否則根本不知道要搶要是己○○聽
      到風聲可能知道是我們搶的，所以還是有分給己○○。（
      你當天開什麼車？）也是跟許瑞章租的一台白色豐田。（
      車牌怎麼來的？）也是我去拔來裝上去後，我才開去載丁○○。（9 月17日那天你們裝備為何？）我是戴粉紅色安
      全帽，丁○○是穿黑衣服頭戴塑膠袋，在套上安全帽。（
      97 年10 月6 日為何會去搶在台北縣三峽鎮○○路○ 段
      474-1 號的泰國店？）這間也是己○○報給我的，他說那
      間店對面有家工廠，他說那間匯款很大，他說錢很多，但
      是他訊息報錯了，我那天去行搶時根本沒錢，我只在顧店
      的小姐皮包內搶到2 、3 萬，還有電話卡，和一些零錢，
      我回去就罵己○○為何報錯訊息，那間店裡並沒有錢，己○○說不可能，還說我該不會搶到更多錢故意不分他，我
      就說我根本沒搶到，就將那天搶到的全部的電話卡拿出來
      賣他，一張賣200 元，有些泰國卡直接送他，我把卡片給
      己○○，為了我把電話卡給己○○這件事，丁○○不高興
      ，他認為因為這樣才會出事。（你去三峽那間店店內有幾
      人？）兩個，一個男的站在門口準備要收架子，女的在店
      內，站在鐵門邊。（誰先進去店裡？）丁○○先進去，我
      進入以後開始打開抽屜找錢。（穿紅衣的是誰？黑衣的是
      誰？）紅色的是丁○○，黑衣服的是我。（西瓜刀安全帽
      是誰準備的？）應該也是我準備的，因為丁○○只有買過
      一次安全帽。（那次你把電話卡賣給己○○，丁○○是否
      同意，你們只搶到2 萬多，如何分款？）那次錢沒分己○○，只是卡便宜賣他，並將泰國卡送給己○○，2 萬元要
      先扣掉租車跟買安全帽和刀子的錢，我在分給丁○○6 千
      多元而已。（你是否欠己○○錢？）我有跟他借過14萬，
      但他也不是為了要我還錢他才叫我去搶，當初己○○說他
      要三成，但是我跟丁○○不肯，己○○才說那他拿兩成。
      （當時是否很缺錢才行搶？）當時我吸毒，需要錢買毒品
      ，丁○○是因為生活不好過。（己○○自己開店又不缺錢
      ，為何他要參與？）己○○本身也有房貸車貸要繳，而且
      他也有作放款。（10月13日是否去新竹仁愛路行搶一家泰
      國店？）是，也是我跟丁○○一起去。（為何會去搶這家
      ？）這是臨時起意的，也不是己○○講的。（這間店搶到
      多少？）8 萬多元，都是100 元的，我和丁○○平分。（
      為何這間沒有分己○○？）因為這間在新竹，我想己○○
      也不會知道。（怎麼到新竹？）我跟丁○○開車到新竹，
      車子也是跟許瑞章租的。（安全帽跟手套西瓜刀哪來的？
      ）應該也是我買的，但是我也不是每次作案都買新的，所
      以我也不確定何時買的，衣服也是家裡舊有的，做完案就
      丟掉，但是西瓜刀有時候有留著。（你跟丁○○如何約好
      要行搶？）我會去載丁○○。（你去新竹這間店店內有幾
      個人？）一個人，是丁○○壓制住店員，但那個女生有抵
      抗，所以丁○○就放手讓他跑過來我這裡，想讓我壓制那
      個女生，後來在車上丁○○還跟我說「我力量沒有那個女
      生大，所以故意放那個女生去你那裡，看你可不可以壓制
      他」。那個女生後來有追出去嗎？有，他還擋在車前面，
      我就趕快倒車，不然會撞到他。（10月20日在觀音公業區
      是否開車攔下一個女生行搶？）當天我沒有撞他，他自己
      停車的，我們是從他關店就開始跟他，這間店就是我剛才
      有說己○○叫我去搶在觀音的店。（那為何又去？）丁○○後來又想要去搶那間，當天本來要進去，可是那間店門
      口站一個男生，所以才沒去，後來等到店員騎車停下來，
      丁○○才下去搶他，當天是我開車。（你們是在車上有帶
      安全帽？）我跟丁○○都有帶安全帽，都是全罩的，是我
      開車。（每次都是你開車嗎？）是，因為丁○○個性衝動
      ，我怕他傷到人，所以我都說我要開車。（當天你們搶到
      店員的錢包有多少錢？）只有一點點台幣才幾千元，還有
      一些泰珠，但是泰珠我們丟了。我還跟丁○○說叫你不要
      搶，才搶到這麼一點，我當時還打算將泰珠拿給己○○換
      成台幣，但是丁○○說不要，所以才拿去丟掉。（這次你
      去搶這個店員是己○○叫你去的嗎？）不是，他只是一開
      始有叫我去搶這間店，但是那次我們改變主意，這次是丁○○後來又興起要搶的念頭才去。（97年12月8 日你去搶
      甲○○是己○○叫你去的嗎？）是。己○○本來跟我說甲○○會去店內收錢是收25萬，我就跟丁○○說，但丁○○
      質疑會不會有25萬，我就跟丁○○說己○○保證有25萬，
      沒想到我們去搶時有75萬。我跟丁○○是2 點30分就在己○○店旁等那個人。（你怎麼知道要搶那個人？）己○○
      跟我說我們要行搶的人是一個要來收匯款的人，但是他們
      不敢承認那是匯款的錢，所以被搶後他們去報案說那是電
      話卡的錢。己○○跟我說那個人會騎黃色的機車，他說那
      是舞廳老闆娘，每個月都來收錢，當天搶到的72萬中，有
      50萬是隔壁的店的，己○○還說那50萬還是他幫忙數的。
      （你那次跟丁○○一起去那間店門口等，他不就知道你的
      朋友就是己○○？）是，當天丁○○才知道原來一直報給
      我們訊息的人是己○○。（當天是否是你開車？）是，但
      我當天沒有要撞他，我本來只想堵他，但江麗芬自己撞上
      來，所以跌倒，他剛好倒在我們車門旁，丁○○一開車門
      伸手下去就拿起他掛在胸前的包包。（你們車子是在甲○○的車子前嗎？）對，當時是有個轉角，本來想堵他，恐
      嚇他停車，我一煞車，對方的車就從側面撞上來，丁○○
      就開車門拿走他的皮包，我們一拿到才發現是75萬，丁○○還驚訝竟然有這麼多錢，後來我們分給己○○6 萬或8
      萬，我跟己○○說沒給他的，算是我欠他的，剩下的錢我
      拿40萬，丁○○拿32萬。當天晚上我去找己○○還載他去
      買東西吃，之後才交給他。（9 月5 日去搶龜山那間店是
      你跟丁○○一起去是嗎？）是。（為何要去搶？）是己○○跟我說那間店要打給人，每個月匯款300 多筆，叫我可
      以去作看看。（他叫你去作看看的意思是叫你去搶嗎？）
      是，我後來把己○○的話跟丁○○講，丁○○叫我去確定
      己○○到底是什麼意思，我就跟己○○說如果我跟丁○○
      去搶到錢，他要怎麼樣，己○○就說他要3 成，我跟丁○○不肯他才說2 成。而且己○○有跟我說錢放在哪個抽屜
      ，所以我們進去不到兩分鐘就搶完出來。（9 月17日在蘆
      竹海山中街19號去搶泰國店是否也是跟丁○○一起去？）
      是。那次搶到30幾萬。（那是是否是己○○叫你去的？）
      不是。（97年10月6 日在三峽中正路行搶泰國店是否是己○○叫你去的？是否也是跟丁○○一起去行搶？）是，那
      次也是跟丁○○一起去。（97年10月13日你是否和丁○○
      去新竹仁愛路行搶泰國店，搶到多少錢？）是。但那次只
      有搶到8 萬多。（那是是否己○○叫你去搶？）不是，那
      次是臨時起意。（97年12月20日你開車和丁○○尾隨店員
      ，並搶走包包，是否也是己○○叫你去？）那是己○○一
      開始叫我們去搶那間店，但是我們沒去，後來才又臨時起
      意去。（那次是誰開車？誰行搶？）是我開車。丁○○下
      車去搶。（你們如何讓店員騎乘的機車停止？）當時剛好
      他騎到一個十字路口，他就停車，他一停車丁○○就下車
      拔走他的鑰匙，去開他的車廂，我還聽到那個女的說「你
      要錢我給你」。（97年12月8 日甲○○至己○○店內收錢
      ，你們後來搶走他錢包，是否也是己○○叫你們去？）是
      。（那次也是跟丁○○一起嗎？）是。我開車，丁○○下
      車搶甲○○的包包。」等語（見偵二卷第125 頁至第133
      頁）；98年6 月4 日偵查時證稱：（告以丁○○到庭陳
      述被恐嚇知事項，有何意見？）丁○○來看守所看我時沒
      有說到恐嚇，他只有說他有去打聽為何會被查到，他打聽
      的結果好像是電話卡出事，我想電話卡也是我交出去的，
      我就打算自己擔下來。而且丁○○有給我一些壓力，他的
      弟弟也就是我結拜兄弟，有來看過我一次，說每個月要給
      我寄錢。（為何一開始不願意供出丁○○？）第一次會講
      出己○○是因為警察告訴我既然是己○○叫我們去搶的，
      就說實話，不然可能連我女朋友黎小美都會被列為共犯，
      我因為擔心我女友，所以我只好說實話。但第一次沒說出
      丁○○的原因是因為我不想牽連那麼多人。（那為何要先
      講己○○，卻不先講出丁○○？）因為當時警察給我看的
      證據都跟實情很接近，我想到丁○○要是也被牽連可能會
      關很久，我就想自己全扛下來。（你到底是不是跟丁○○
      一起去搶？）是。（你一開始警察約談時為何傳簡訊給丁○○說「出事了快見面」後來卻是打電話給丁○○的弟弟
      叫他弟弟聯絡丁○○？）因為我之前和丁○○有吵架，後
      來丁○○說他盡量不要用手機，我也有跟丁○○說如果要
      找我就打給我女朋友，丁○○之後就有打給我女友。（除
      了你說你和丁○○一起去，是否有其他事證可以證明你就
      是跟丁○○一起去？）己○○出事後，我跟丁○○就很緊
      張，後來作案時，我有兩次是找我哥哥陳建忠開計程車載
      我，再去林口接丁○○，再把我跟丁○○送到我們要作案
      的車的停車地點，我哥哥有看見丁○○手上拿一個袋子，
      跟我一起上車，另外我們作案去偷來的車牌，我也可以帶
      警察去找。我一開始沒有咬出丁○○是因為我們之前有說
      好，被抓時不可以咬出對方，但我現在覺得我一個人擔不
      下來。（為何會約丁○○一起搶？）以前國中時我跟他弟
      弟關係很好，我常去他家，也就認識他家人，而且我知道
      楊志龍不可能作這種事，因為他有家庭，我才去找丁○○
      。（為何後來你傳簡訊給丁○○說「出事了快見面」他沒
      有回你電話，卻先打給你女友，你女友說你車子撞到，所
      以他又打給你？）他打給我時第一句就說「你車子為何撞
      到」我就說「撞到關你什麼事」。這段時間因為己○○被
      傳喚，我很緊張不想在做了，可是丁○○有時候又叫我去
      作，我不肯，就有小爭執。之後他有跟我講說要找他就用
      公共電話打給他。（你們要作案前都如何聯絡？）一開始
      作的時候是我先直接去載丁○○去看現場，到後面去搶時
      ，都變成當天去看現場，之後常常都是我們做完案他就直
      接跟我約下次哪一天直接去他家等。（你在看守所內丁○○給你壓力，是何壓力？）他第一次來見我就說「我已經
      知道是為何會出事，我有叫人去問了，如果你要亂說話，
      我就把你女友咬出來」接著我也不知道該怎麼回他，而且
      我知道會客會錄音，我就說「你在說什麼我又沒作」，後
      來我還問他你有沒有帶錢，他說「我不能幫你寄東西我來
      見你就已經很危險了」。如果說不是跟我一起作，他何必
      花這麼多力氣去查為何這件事會被查到。」等語（見偵二
      卷第157 頁至第160 頁）；於本院98年10月20日審理時
      證稱：「（依你在偵查中自白己○○有提供相關資訊，己○○除了告知你哪家泰國商店匯款金額龐大、地址等相關
      內容外，有無針對如何搶奪財物的方式跟你討論過？）約
      八月上旬，己○○第一次告知我萬壽路那家商店，己○○
      有說錢在抽屜，我問他怎麼知道，他說他有去看過，知道
      錢放在哪個抽屜，他有說你們去的時候臉要遮住，店內有
      攝影機，也不要留下指紋，要搶前幾天我有跟他說我有買
      好安全帽、開山刀、手套準備去搶他講的那家，因為我要
      跟他確認，如果打開沒錢怎麼辦，他說他有去瞭解過了，
      壹個月匯款有三百多筆，每筆如果五千就有壹佰多萬，我
      還問他是誰顧店，他說一男一女是男女朋友，他說你去的
      時間女的應該都會在店裡面，我們去的時候有先看到那個
      女的走出店外，她騎摩托車，我們才進去搶，搶好了她才
      騎摩托車回來。（你有無跟己○○說要帶人去搶？）我有
      跟他說我會帶壹個人一起去搶，他也說至少要兩個人以上
      ，我有說只要你的消息正確，另外壹個人我會負責去找。
      第一件搶案錢拿到時我有去找己○○，他說你怎麼不連電
      話儲值卡也一起拿回來，我問他說拿回來做什麼，他說他
      有辦法銷出去，他說他自己有開泰國商店。（己○○告訴
      你萬壽路這家商店的情形後，你何時告訴丁○○的？）我
      可不可以不要回答。（是否被告在庭無法自由陳述？）沈
      默。（審判長諭知將被告丁○○、己○○提至候審室。）
      （你何時告訴他的？）己○○告訴我後兩三天後左右，我
      就將己○○告訴我的內容轉述給他聽，問他要不要作，他
      說要做只能作一、二次不能作太多次，叫我再去跟己○○
      確定，他說如果錢太少就不要作，所以我才會第二次跟己○○作確認。（事前你有與丁○○討論要如何行搶？）要
      搶的前一、二天有跟丁○○先去現場看過，看完就回來，
      當天晚上差不多八點多我們就在外面看他們店裡面的情形
      ，九點才進去行搶，我有跟丁○○說他先拿西瓜刀進去，
      我再跟著拿西瓜刀進去，兩人都戴全罩式安全帽及白手套
      。（第一次行搶的西瓜刀、白手套兩付、全罩式安全帽兩
      頂是何人買的？）都是我買的，搶完就丟掉了。（三峽中
      正路的泰國商店己○○是何時告訴你的？）97年9 月5 日
      當天晚上我搶完我有去找己○○，事前己○○有說要分三
      成，後來是我反對才改成兩成，當天晚上我過去跟他說只
      搶了幾萬元，他說怎麼那麼少，他隔天聽到風聲就知道被
      搶多少，所以我當天拿兩萬元給他，跟他說不夠的下次再
      補你，他就跟我說三峽中正路這家生意不錯，匯款也很大
      ，我趕著走沒有仔細聽，過壹個星期左右我有去找他，他
      才告訴我這家店位置、匯款金額很大，還畫地圖給我看，
      對面是工廠，很大間，我問他要分多少，他說不是講好以
      後做的都分兩成嗎，我要他確定金額，他說三、四十萬元
      跑不掉，我問他錢放在哪裡，他說放在抽屜，他交代我說
      去做這間的時候要記得把電話卡帶回來，後來我就找丁○○，說己○○叫我順便拿電話卡，丁○○說拿電話卡幹嘛
      ，這樣子一定會出事的，我們兩個就有爭執，丁○○這個
      時候就開始打聽提供這些資料的人是誰，我說是我開泰國
      商店的朋友，之前我都沒有讓他們兩個彼此知道，丁○○
      說電話卡如果要拿就不要作，我就問己○○電話卡可不可
      以不要拿，己○○說保證不會出事，我就去跟丁○○說，
      丁○○叫我跟己○○說要拿電話卡沒有關係，但是為了拿
      電話卡被抓要己○○扛起來，我再跟己○○說，己○○說
      沒關係如果事後電話卡有事他要扛，現場被抓就不關他的
      事，所以我跟丁○○還是決定去搶這家店，一樣是我去買
      開山刀、安全帽、手套各兩付，也是搶完就丟掉。這次搶
      到的錢本來應該要給己○○兩成四萬多，我先給他兩萬元
      剩下的算我欠他，所以我先扣掉五萬元，剩下的錢我跟丁○○平分。（竊取車牌的部分如何商量？）是我去拔的，
      己○○有提醒我說要換車牌，我說車牌我會想辦法，事前
      我有跟丁○○說我要換車牌的事，因為做到第二次已經有
      默契了，我這樣講他就聽懂，我拿我買的老虎鉗子去偷車
      牌，老虎鉗就丟掉了。（這次搶到的分給己○○多少？）
      三峽搶完之後我就把該丟的東西丟掉，車牌換回來，就開
      車去己○○家，因為當天搶的錢很少，我還罵己○○報錯
      了，己○○說我也沒辦法，他又說這條錢很少，沒有關係
      ，下一條等多一點再拿，所以我沒有分給己○○錢，但是
      有把那天搶到的全部電話卡以每張一百至壹佰五十元賣給
      他，當天他有給我錢，剩下的現金是我與丁○○分的，丁○○分六千多元，其他我拿走。（起訴書犯罪事實六部分
      ，己○○是何時及如何告訴你的）97年11月上旬左右，己○○就跟我說有人會去他店裡收錢，外勞要領錢，開舞廳
      的老闆娘會去己○○的店裡收錢，我問他收什麼錢，他說
      外勞要匯錢回泰國的錢，我問他大概多少，己○○說光他
      給老闆娘的錢就二十至三十萬元，因為他跟他太太已經先
      跟老闆娘算好錢了，而且對方不會假日來收錢，因為錢沒
      有地方放，會星期一97年12月8 日來收錢，己○○還有帶
      我去過那個老闆娘開的舞廳跳舞，但我對老闆娘沒有印象
      ，己○○說他很好認，他會騎壹台黃色的機車過來，我問
      他新的還舊的，他說算滿新的，我問他大概何時會來，己○○不知道他會從哪個方向過來，他要我將車停在可以看
      到他店門口的地方，他還說那個老闆娘不會超過下午四點
      來，我說如果他沒有騎摩托車來，己○○說他每次來都騎
      那台摩托車停在店門口，我跟他說這次不能再有差錯，不
      然我就對丁○○不好交代，己○○說一定有，至少有二、
      三拾萬，如果不足二十萬元算他的，當天我跟丁○○過去
      ，有看到己○○從我車旁邊走過去開商店的門做生意，我
      在那邊等很久，本來丁○○說要走了，我說再等一下，就
      看到被害人將皮包掛在脖子上，騎黃色摩托車停在己○○
      店門口，因為己○○之前也有對我說那個老闆娘都會把皮
      包掛在脖子上，所以我就可以確認那就是他講的老闆娘，
      我還開車去看那台機車的車牌，確定機車車牌跟己○○之
      前告訴我的車牌號碼相符，我就把車開回原處繼續等，等
      到他騎摩托車離開就從後面開車跟他，一直跟到堤防附近
      ，我本來想要把他攔下來，就是用逼車的方式讓他停下來
      ，結果到了一處大轉彎處我就慢慢的從右邊靠近他的左邊
      ，結果被害人機車自己撞到我車子的右前方，他就倒下來
      ，丁○○就從後座開車門壹支腳伸出去，再伸手搶走被害
      人的皮包，馬上進入車內，我們就開車走了，那天我們只
      有各戴安全帽及手套，沒有帶西瓜刀，安全帽與手套丟掉
      了，也是我買的。（這次搶來的錢如何分？）我記得是搶
      七十二萬元，我拿四十萬，丁○○拿了三十二萬元，當天
      很晚我有去板橋己○○家附近找他，他也在等我，結果他
      問我七十二萬元對不對，我說你怎麼知道，他說蘆洲分局
      有打電話給他，叫他去蘆洲分局作筆錄，己○○說又跟我
      沒有關係，後來警察又到店裡找他，問他拿這些錢要做什
      麼，他說要跟對方買電話卡的錢，因為不能講地下匯兌的
      錢，他後來聽甲○○說總共有七十二萬元，本來要給他兩
      成十幾萬，但我只有給他六萬或八萬，其他先欠著。（另
      外你跟丁○○去行搶桃園縣蘆竹鄉○○村○○○街19號之
      海角泰國商店是否也帶安全帽、西瓜刀、手套？）是，我
      買的，後來丟掉了。那次行搶的車牌也是我去偷的，用老
      虎鉗去偷的，跟三峽那次是同一枝老虎鉗。（你與丁○○
      去搶新竹縣湖口鄉○○路二號之延廣便利商店也是各自帶
      安全帽、西瓜刀、手套，也是你買的？）是，已經丟掉了
      ，車牌也是我自己去偷的，不是用老虎鉗就是用十字起子
      偷的。（你與丁○○自己去桃園縣觀音鄉搶奪戊○○的財
      物也是各自帶手套、安全帽？）是，手套、安全帽都丟掉
      。沒有帶西瓜刀。（你與丁○○自己去強盜、搶奪的部分
      財物是否都是平分？）是。我會扣掉買安全帽、西瓜刀等
      相關物品後，再平分。（己○○提供97年12月8 日搶奪甲○○七十二萬元這次，本來也是打算用搶奪的方式？）是
      。當初也是講好開車至後尾隨被害人的機車趁機搶奪。（
      搶桃園縣蘆竹鄉○○村○○○街19號之海角泰國商店那次
      ，為何想要分電話卡給己○○？）因為他隔天一定會知道
      這家泰國商店被搶，怕他把我們賣掉，所以主動把搶來得
      電話卡送給他，而且他原來報給我們觀音鄉工業區那家店
      我們沒有去搶，臨時起意去搶這家海角泰國商店，我想要
      補償己○○一些。（你後來傳簡訊給丁○○說出事快見面
      ，是指哪件事情？）三峽店被搶的那天叫己○○去做筆錄
      ，己○○說現在先不要作，要低調一點，如果真的要做要
      很小心，因為去蘆竹分局警察有直接跟他說電話卡不是去
      新莊夜市買的，己○○一定知道是誰搶的，我就跟己○○
      說電話卡的事情不能講我，因為我們之前就講好了，己○○跟我講完這些事後過一、二天我才傳簡訊給丁○○說出
      事快見面，但是後來也沒見面。（你的意思是說到被逮捕
      後，丁○○才知道幕後提供商店資料的人是己○○，己○○也才知道跟你一起去行搶的人是丁○○？）是。」等語
      （見本院卷第274 頁至第277 頁）明確。而證人丙○○與
      被告丁○○、己○○2 人，皆為朋友關係，彼此間並無過
      節與糾紛，且證人丙○○前開證述亦屬不利於己之供述，
      參以被告丙○○坦承本案犯罪事實欄（一）至（六）之犯
      行中，僅證稱其中事實（一）、（三）、（六）部分被告
      己○○有共同參與謀議及分贓，並未刻意將與被告己○○
      無關之犯罪事實（二）、（四）、（五）亦指為被告己○○所共謀。況被告己○○亦不否認有告知被告丙○○泰國
      商店之作業流程、有以低價自被告丙○○處購得電話卡等
      事（見偵三卷第252 頁至第253 頁），而被告己○○確曾
      至龜山店查看、知悉甲○○會於97年12月8 日下午騎乘黃
      色機車至其店中收款，甲○○確係在向己○○收完款後，
      旋即遭被告丙○○、丁○○行搶等情，亦經證人甲○○及
      被告丙○○證述屬實，則被告丙○○上開所為不利於被告
      丁○○、己○○及自己之證述內容，應非誣陷被告丁○○
      、己○○之詞，而具有相當程度之可信性。
（二）上開被告丙○○之證述情節核與被害人即證人甲○○、PI
      NY OPIP IPUM AUAN 、白安妮、寅○○、辛○○、戊○○
      之證述情節一致。而其中關於犯罪事實（五）部分，證人
      戊○○於警詢、偵查及本院審理時更明確證稱：「當時雖
      係晚上10點多，但現場有路燈，照明良好，是瘦歹徒開車
      擋在我騎乘機車前面，另1 名胖歹徒下車後強制將我的機
      車鑰匙拔下，並把我拉開以鑰匙打開我的置物箱將我的皮
      包拿走，胖歹徒戴半罩式安全帽，有看到一半的臉，嘴唇
      、鼻翼兩側較飽滿，高度與被告丁○○差不多，瘦歹徒未
      戴安全帽，坐在駕駛座，有看到側面臉部」等語詳確（見
      偵二卷第20頁至第23頁、第96頁至第98頁、本卷第129 頁
      至第143 頁），並明確指認被告丁○○（特徵：下巴寬大
      ）、被告丙○○即為共同行搶之2 名歹徒無訛。又依卷附
      監視錄影畫面（見偵一卷第80頁至第81頁、第93頁至第10
      1 頁、第107 頁至第111 頁）可知，其中犯罪事實（二）
      、（三）、（四）部分之強盜犯行，除被告丙○○坦承外
      ，皆伴隨以「左手」持西瓜刀行搶之男子，而該男子體型
      與被告丁○○亦相符，且核與證人寅○○於警詢時證述：
      「胖歹徒『左手』持西瓜刀」等語相合（見偵一卷第105
      頁反面），此與被告丁○○於警詢時自承：「出力的話我
      『左手』比右手有力，左右手皆可以拿水果刀」等語（見
      偵一卷第24頁）及依刑事警察局98年2 月12日在臺北縣林
      口鄉○○路與自強路口監控被告丁○○之現場照片顯示，
      被告丁○○確均係以「左手」數錢（見偵三卷第332 頁）
      等客觀情狀相符合。
（三）再核對證人許瑞章（行動電話號碼：0000000000號）、被
      告丙○○（行動電話號碼：0000000000號）、丁○○（行
      動電話號碼：0000000000號）、楊志龍（丁○○之弟，行
      動電話號碼：0000000000號）之通聯紀錄：許瑞章於1
      月15日晚上6 時28分59秒通知被告丙○○：警察已開始以
      車追人，向許瑞章調查向其租車之人等事。隨後被告丙○○於同日晚上8 時28分44秒傳「出是（應為『事』之誤
      ）快見面」之簡訊予被告丁○○。被告丙○○又分別於
      同日晚上8 時29分36 秒 、37分50秒，撥電話予被告丁○○，但皆未接通。嗣於1 月16日下午3 時56分54秒，被
      告丙○○撥打電話予楊志龍，約楊志龍見面，表示要跟楊
      志龍講「和你哥的事情」、「電話中沒有辦法講」，楊志
      龍便告知被告丙○○「你就說暗語就好」，被告丙○○遂
      向楊志龍表示「我欠人家錢，有人在找我」、「人家追到
      另外一邊，找到另外一邊，人家跟我講的」、「找到另外
      一邊去，四輪的那邊」、「叫他注意一下，因為我有打給
      他，都沒有接，那個欠錢的都沒有接，可能債主會找到我
      這邊來」、「我現在人還沒有事情，債主還沒有找到我」
      。楊志龍旋即於1 月16日下午4 時28分41秒，撥打電話
      告知被告丁○○：被告丙○○向其表示「有四組的在找他
      」，並要被告丁○○換房間，不要理被告丙○○等事。
      而被告丁○○接獲楊志龍該通電話後，隨即又於1 月16日
      下午4 時32分50秒撥打電話找被告丙○○女友黎小美探風
      聲，並約黎小美見面。被告丁○○在與黎小美、楊志龍
      聯絡後，再於1 月16 日 晚上6 時41分42秒打電話給被告
      丙○○等事實，有通訊監察譯文4 份在卷（見偵三卷第30
      9 頁、第312 頁至第313 頁、第323 頁至第324 頁）足參
      。綜上通訊監察譯文，可認被告丙○○係於接獲許瑞章通
      知有警察以車追人在調查本案強盜案後，隨即以簡訊通知
      被告丁○○「出事快見面」，然因無法即時與被告丁○○
      取得聯繫，因而透過楊志龍，請楊志龍通知被告丁○○，
      則苟被告丁○○並未與被告丙○○共同犯案，為何被告丙○○一接獲許瑞章通知警察在調查本案之情報，隨即通知
      被告丁○○「出事」，並請楊志龍轉告被告丁○○要注意
      。被告丁○○雖辯稱不知被告丙○○為何要傳「出是快見
      面」之簡訊，且因被告丙○○生活複雜，故楊志龍叫伊離
      被告丙○○遠一點，楊志龍希望兩人不要走太近云云，然
      若被告丁○○確與本案無關，則為何被告丁○○於獲楊志
      龍通知後，不顧楊志龍要其遠離被告丙○○之勸告，旋即
      約丙○○之女友黎小美見面，且再打電話找被告丙○○？
      是被告丁○○前開所辯，並不可採。
（四）再證人即甲○○於本院98年10月13日審理時結證稱：「我
      沒有見過丙○○及丁○○，因與己○○有生意上往來而認
      識己○○，我有跟己○○說過我龜山的那間店要賣，有告
      訴他地址，己○○說他要去我的店看生意好不好，後來店
      員告訴我他有來看。我有賣己○○一些超商會賣的雜貨，
      所以會去跟己○○結帳，結帳時都是前一天先跟己○○的
      太太算好錢，隔天就會去拿錢，我到己○○的店裡都是騎
      1 台黃色的機車，己○○也知道我的車。易付卡、補充卡
      等卡片進貨1 張258 元，我自己店裡賣壹張270 元，己○○賣多少錢我不清楚，我寄己○○賣，1 張是跟他收260
      幾元，大約1 張賺差價5 塊錢，他要怎麼賣是他賺」等語
      （見本院卷第247 頁至第251 頁），復又核與證人丙○○
      所證犯罪事實（一）、（六）係由被告己○○提供情資之
      內容相合，衡諸被告丙○○與丁○○2 人並不認識被害人
      甲○○，亦經其等供承在卷，則苟非與甲○○有生意往來
      之被告己○○清楚提供甲○○所經營之龜山店位置及店內
      擺設、甲○○會於97年12月8 日下午4 時前騎乘黃色機車
      至被告己○○開設之泰國商店收款等細節，被告丙○○與
      丁○○又焉有可能如此巧合前去行搶甫正收完鉅款之甲○○，亦無可能如此順利掌握甲○○行蹤而伺機順利行搶。
      由此益見證人丙○○前開證述情節，堪可採信。
（五）綜合上開各事證，堪認被告己○○確有事前提供前述犯罪
      事實（一）、（三）、（六）之可行強盜、搶奪目標之情
      資予被告丙○○，並要求被告丙○○需夥同另1 名同伴、
      以相當掩飾避開監視錄影器、不能留下指紋、需換車牌，
      及要求事後分贓2 成；被告丁○○確為與被告丙○○共同
      下手行強、搶奪之人等事實無訛。而按共同正犯之成立，
      祇須具有犯意之聯絡，行為之分擔，既不問犯罪動機起於
      何人，亦不必每一階段犯行，均經參與（最高法院34年上
      字第862 號判例意旨參照）。又共同實施犯罪行為，在合
      同意思範圍內，相互利用他人之行為，以達其犯罪之目的
      ，原不必每一階段均參與，祇須分擔犯罪行為之一部，即
      應對於全部所發生之結果共同負責（最高法院94年度臺上
      字第5480號判決意旨參照）。且共同正犯之意思聯絡，原
      不以數人間直接發生者為限，即有間接之聯絡者，亦包括
      在內（最高法院92年度臺上字第5407號判決意旨參照）。
      是依前揭規定及說明，被告己○○既以自己共同犯罪之意
      思，事先同謀，而由被告丙○○、丁○○實行犯罪之行為
      ，仍應構成共同正犯，被告己○○對犯罪事實（一）、（
      三）、（六）全部犯罪行為所發生之結果，均須共同負責
      。
（六）至被告丁○○之辯護人雖為被告丁○○辯稱：被告丙○○
      係因被告丁○○至桃園看守所接見被告丙○○時，未答應
      被告丙○○請求匯款之要求，被告丙○○才會供稱被告丁○○為共犯云云，惟查被告丙○○於羈押期間，被告丁○○僅於98年2 月27日接見過被告丙○○1 次，有臺灣桃園
      看守所98年8 月12日桃所戒字第0989902047號函暨接見紀
      錄1 份在卷（見本院卷第152 頁至第154 頁）足參，而在
      被告丁○○接見被告丙○○後，被告丙○○又分別於98年
      3 月11日、98年3 月20日、98年3 月24日經警及檢察官傳
      訊，在該5 次警、偵訊問過程中，被告丙○○皆未供出被
      告丁○○為其共犯，係於時隔約3 個月後之98年5 月25日
      偵訊中，被告丙○○始第一次供出被告丁○○為共犯，基
      此，尚難認被告丙○○供出被告丁○○為共犯，係如辯護
      人所指與被告丁○○未滿足被告丙○○匯款要求而故為誣
      陷被告丁○○之詞。
（七）又雖被告丁○○及己○○之辯護人皆未其辯護稱：被告丙○○之證述內容，有翻異及不一致之處，故不得採為認定
      被告丁○○及己○○之犯罪云云。惟按告訴人、證人之陳
      述有部分前後不符，或相互間有所歧異時，究何者為可採
      ，法院仍得本其自由心證予以斟酌，非謂一有不符或矛盾
      ，即應認其全部均為不可採信，尤其關於行為動機、手段
      及結果等之細節方面，告訴人之指陳，難免誇大，證人之
      證言，有時亦有予渲染之可能，然其基本事實之陳述，若
      果與真實性無礙時，則仍非不得予以採信（最高法院著有
      74 年 台上字第1599號判例意旨足資參照）。經查：
   1、被告丙○○關於共犯丁○○與己○○犯案情節之證述，雖
      經翻異多次，惟被告丙○○於本院98年10月13日審理時證
      稱：「第一次警詢沒有承認是因為警察要我承認本案以外
      的搶案，所以我都不認。98年2 月20日第二次警詢筆錄我
      承認犯罪，有供出己○○及阿炮，係因我覺得做錯事情要
      去承擔，並不是警察教我這樣講的。而98年3 月11日我又
      否認犯罪，乃因為蘆竹分局的警員拿一些我沒有做過的案
      件要我承認，故我都否認。98年3 月20日偵查中告訴檢察
      官說阿炮是編的，其他的事實都表示沈默，乃因98年3 月
      11 日 檢察官叫我回去想1 個星期，要我把事情想清楚告
      訴他，我跟檢察官說需要10天想，結果第9 天98年3 月20
      日，檢察官就把我提出來，而當時我覺得如果事情可以擔
      的就擔下來，不想要再解釋了。98年3 月24日警詢、偵查
      都保持緘默拒絕回答，或是否認犯行，且拒絕簽名，因為
      被警察刑求，故不想針對犯罪事實作回答，也不想簽名，
      想去檢察官那邊再說明，但那天檢察官只有問我傷勢，並
      請法醫過來幫我驗傷，驗完就把我提回去，所以那次什麼
      也沒有講。後來於98年5 月25日、6 月4 日偵查時認罪而
      且供出丁○○、己○○，是因為經過那段時間想清楚了，
      認為既然做錯事情就要出來承擔，所以把所有的事情交代
      清楚。會先供出己○○，後來再供出丁○○，是因為丁○○有給我壓力。而98年8 月5 日審理時又翻供，說沒有阿
      炮與丁○○是共犯，己○○也不知情，是因為開庭提解的
      過程中，己○○有跟我說他媽媽有幫他請1 個律師，然後
      他朋友又幫他請1 個律師，現在多1 個律師，他說可以給
      我用，且說如果我翻供讓他先出去，他會想辦法幫我籌交
      保的錢，所以我才會跟我表哥乙○○說請他轉告己○○的
      家屬要幫我籌交保的錢（陳述中被告丙○○哭泣）」等語
      （見本院卷第253 頁至第254 頁）。
   2、被告丙○○已明確交代其歷次翻異供詞之原因，而其對於
      其他兩位共犯犯罪情節之證述與自己犯罪事實之供述，雖
      有拒絕回答、否認、保持沈默之情態，惟被告丙○○只要
      有坦承犯罪事實，其供認其餘2 位共犯犯意聯絡及分工情
      形之陳述，供述內容皆前後一致，縱使供出後又曾再為否
      認，然其僅係單純之否認，而無為其他與前面供述事實相
      歧異之其他證述，顯見被告丙○○只要係處於態度上願意
      供出犯罪之情形，其供述皆係據其所認知之事實而為陳述
      ，並無任何掩飾或誣陷、捏造之情形，何以出現前後供述
      態度不同的狀況，亦經其於本院98年10月13日審理時詳細
      說明其所受到壓力及供述時之心態，其陳述自然詳實，且
      內容自可採信。
   3、細繹證人被告丙○○上開歷次證詞，其對於被告己○○如
      何與其謀議之過程、內容均有詳盡且一致之證述，且細節
      亦能具體交代，雖其對於分贓予被告己○○之金額，前後
      部分有所出入，惟並不影響其對於基本事實之證述，已如
      前述。況且，倘非熟悉泰國商店運作模式之被告己○○事
      先提供情報予被告丙○○，被告丙○○亦無法得知哪幾家
      泰國商店有從事匯兌業務，而存有大量現金，進而決定強
      盜。若被告己○○未告知被告丙○○龜山店內之擺設，被
      告丙○○亦無法於進入店內後，未經翻找即知放置現金抽
      屜之位置，而能於1 、2 分鐘短時間內劫得財物。復甲○○欲出售龜山店、甲○○會於97年12月8 日騎乘黃色機車
      至被告己○○開設之泰國商店收款等事，被告丙○○與證
      人甲○○之證述情節亦均相符合。
   4、從而，揆諸上開判例意旨，被告丙○○關於被告丁○○及
      己○○2 人為其共犯之歷次證述，對於分贓金額，雖有部
      分出入，仍並不影響其對於基本事實之證述，而得作為認
      定被告丁○○及己○○參與本案犯罪之依據。
三、綜上所述，本件事證已臻明確，被告己○○、丁○○前開所
    辯，僅屬畏罪情虛之詞，不值採信。從而，本件被告丙○○
    、丁○○、己○○3人犯行，均堪認定，應予依法論科。
四、論罪科刑方面：
（一）按被告丙○○持以竊取車牌所用之老虎鉗，及其與被告丁○○各次持以強盜所用之西瓜刀，客觀上顯足以危害人之
      生命、身體，均為刑法第321 條第1 項第3 款所稱之「兇
      器」至明。核被告丙○○、丁○○、己○○就犯罪事實欄
      （一）所為，均係犯刑法第328 條第1 項之強盜罪，而有
      刑法第321 條第1 項第3 款攜帶兇器之加重情形，均應依
      刑法第330 條第1 項加重強盜罪論處；就犯罪事實欄（三
      ）所為，均係犯刑法第321 條第1 項第3 款之加重竊盜罪
      及刑法第330 條第1 項加重強盜罪；就犯罪事實欄（六）
      所為，均係犯刑法第第321 條第1 項第3 款之加重竊盜罪
      及刑法第325 條第1 項之搶奪罪。另被告丙○○及丁○○
      就犯罪事實欄（二）、（四）所為，各均係犯刑法第321
      條第1 項第3 款之加重竊盜罪及刑法第330 條第1 項加重
      強盜罪；就犯罪事實欄（五）所為，均係犯刑法第325 條
      第1 項之搶奪罪。被告丙○○與丁○○就犯罪事實欄（一
      ）至（六）之犯行，有犯意聯絡及行為分擔，為共同正犯
      。又被告己○○就犯罪事實欄（一）、（三）、（六）之
      犯行，與被告丙○○及丁○○均有犯意聯絡及行為分擔，
      亦為共同正犯。被告丙○○、丁○○、己○○就犯罪事實
      欄（三）之犯行，係同時強劫三峽店及寅○○所有前述財
      物，係以一行為而觸犯數罪名，為想像競合犯，應依刑法
      第55條規定，從一重之攜帶兇器強盜罪處斷。又被告丙○○、丁○○、己○○各所犯前揭加重竊盜、加重強盜、搶
      奪等罪，均犯意各別，行為不同，均應分論併罰。另查被
      告丙○○、丁○○有如事實欄所載之犯罪科刑紀錄及執行
      情形，有卷附臺灣高等法院被告前案紀錄表可按，其等受
      徒刑之執行完畢後，5 年以內故意再犯本件有期徒刑以上
      之罪，均為累犯，均應依刑法第47條第1 項規定加重其刑
      。又按刑法分則或刑法特別法中規定之結夥2 人或3 人以
      上之犯罪，應以在場共同實施或在場參與分擔實施犯罪之
      人為限，不包括同謀共同正犯在內。司法院大法官會議釋
      字第一０九號解釋「以自己共同犯罪之意思，事先同謀，
      而由其中一部分之人實施犯罪之行為者，均為共同正犯。
      」之意旨，雖明示將「同謀共同正犯」與「實施共同正犯
      」併包括於刑法總則第28條之「正犯」之中，但此與規定
      於刑法分則或刑法特別法中之結夥犯罪，其態樣並非一致
      ，最高法院76年度台上字第7210號著有判例。稽本件被告
      己○○於事前共同謀議犯罪事實（一）、（三）、（六）
      部分，惟並未在場共同實施或在場參與分擔實施強盜、搶
      奪行為，揆諸上揭判例意旨，尚不構成「結夥三人」之犯
      罪態樣，附此敘明。
（二）按刑法第62條所謂發覺，係指有權偵查犯罪之機關或人員
      已知悉犯罪事實及犯罪之人而言。故雖知有犯罪事實，而
      不知犯罪人為何人時，犯罪人有受裁判之意思，自動向其
      坦承，亦不失為自首。又自首以告知犯罪為已足，其所告
      知之內容不以與事實完全相符為必要。至自首之方式，不
      限於自行投案，即託人代理自首，並無不可，亦不以使用
      自首字樣為必要，最高法院先後著有91年度臺上字第6368
      號、91年度臺上字第5203號、85年度臺上字第5420號、85
      年度臺上字第37 88 號判決意旨，可為參照。準此：
   1、證人即負責承辦本件之內政部警政署刑事警察局員警載長
      生於本院審理中既已到庭清楚證稱：「本件之偵辦過程，
      係因三峽及樹林分局發生相類似之泰國商店搶案，請求內
      政部刑事警察局支援，我才去偵防中心電腦調閱桃園縣、
      台北縣相關資料，發現這些店家是同一個老闆庚○○，被
      害人都是指述有一胖一瘦之人針對泰國商店行搶，其中桃
      園縣蘆竹鄉○○村○○○街那件是蘆竹分局提供的，三峽
      中正路是由樹林分局提供的，新竹湖口仁愛路也是蘆竹、
      樹林分局提供的，因為這兩個分局都有請庚○○去做筆錄
      ，庚○○都有提到這家，新莊疏洪十路這件當初案發時蘆
      洲分局就有提供資料給我，我在取得這些資料後，即針對
      樹林及蘆竹分局查到嫌疑人己○○使用的電話卡（000000
      0000號）調閱相關的通聯紀錄，並作分析，根據通聯譯文
      、車行搜索資料、監視影像等證據認為丙○○涉嫌重大，
      所以才去申請拘票及搜索票，並製作98年2 月20日丙○○
      的筆錄。而97年9 月5 日桃園縣龜山鄉○○路○段881 號
      之泰國商店行搶案，因為相關通訊譯文、影像，並沒有證
      據可以明確指向丙○○所為，所以那次詢問筆錄並沒有針
      對這件商店遭搶案詢問被告丙○○。97年9 月5 日這件是
      檢察官後來打電話跟我說丙○○偵訊時有承認，並通知我
      到他辦公室在報告書上作更改，將原來報告書上犯罪事實
      五部分刪掉，後面註記97年9 月5 日該次強盜犯，由我帶
      印章去做更改。」等語明確（見本院卷第304 頁至第305
      頁），並有經其更改之移送報告書在卷足參。
   2、復觀之被告丙○○於98年2 月19日經警拘提到案後，98年
      2 月20日2 次警詢中，皆未坦承9 月5 日龜山店之強盜案
      ，而係於98年2 月20日偵訊中始第1 次供稱：「（10月6
      日你是否在三峽中正路行搶一家泰國店？）是己○○告訴
      我那家有錢，我第一次去強盜就是己○○叫我去的。（你
      所謂的第一次去搶，是指哪一次？）是在龜山某個麥當勞
      附近有個派出所，派出所附近約500 公尺，有一家泰國店
      ，是己○○叫我去搶，己○○說那家店老闆要頂讓給別人
      ，他也認識那家店的老闆，他跟我說那家店地下匯款的量
      很大，叫我去搶」等語明確（見偵一卷第247 頁）。
   3、是依前開規定及說明，丙○○關於犯罪事實欄（一）97年
      9 月5 日龜山店強盜案部分，係於有權偵查犯罪之機關或
      人員不知犯罪人為何人時，自動向檢察官坦承，符合自首
      要件，爰就其所犯該次加重強盜犯行依刑法第62條前段規
      定減輕其刑，此部分事實並先加而後減之。
（三）爰審酌被告3 人正值壯年體健，不思以正當途徑獲取財物
      ，搶奪他人財物、持老虎鉗竊取他人車牌、持西瓜刀強盜
      他人財物，對於人身安全、社會治安所生危害甚鉅，及被
      告彼等間對本案犯行之參與程度，併兼衡渠等素行狀況及
      犯罪之動機、目的、手段、所生危害、所得利益、被告丙○○犯後尚知坦承犯行、態度尚佳；被告丁○○及己○○
      犯後矢口否認犯行、飾詞矯卸、態度不佳等一切情狀，分
      別量處如主文所示之刑，並定其應執行之刑。
六、至被告丙○○、丁○○共同犯犯罪事實欄（一）至（四）加
    重強盜犯行所用之西瓜刀8 支、全罩式安全帽8 頂、白手套
    8 副；犯罪事實欄（二）之被告丁○○頭載之塑膠袋及犯罪
    事實欄（五）、（六）搶奪犯行所用之全罩式安全帽4 頂、
    白手套4 副；丙○○犯犯罪事實欄（二）、（三）、（四）
    、（六）加重竊盜犯行所用之老虎鉗1 支，雖均分別係被告
    犯本件強盜、竊盜、搶奪罪所用之物，且均屬被告丙○○所
    有，惟均未扣案，且均經被告丙○○、丁○○等人犯後即裝
    袋後丟棄不知去向，業據被告丙○○供陳在卷（見本院卷第
    275 頁至第276 頁），復查無證據證明上開物品現仍存在，
    又均非屬違禁物，為避免日後執行困難，爰均不予宣告沒收
    ，末此敘明。
據上論斷，應依刑事訴訟法第299 條第1 項前段，刑法第28條、
第330 條第1 項、第321 條第1 項第3 款、第325 條第1 項、第
55條、第47條第1 項、第62條前段、第70條、第51條第5 款，判
決如主文。
本案經檢察官吳佳美到庭執行職務。
中    華    民    國    98    年    11    月    20    日
                  刑事第八庭    審判長法  官  林惠霞
                                              張明儀
                                              葉藍鸚
以上正本證明與原本無異。
如不服本判決應於收受判決後10日內向本院提出上訴書狀，並應
敘述具體理由。其未敘述上訴理由者，應於上訴期間屆滿後20日
內向本院補提理由書( 均須按他造當事人之人數附繕本) 「切勿
逕送上級法院」。
                                      書記官  冒佩妤
中    華    民    國    98    年    11    月    20    日
附錄本件論罪科刑之法條：
中華民國刑法第320條
（普通竊盜罪、竊佔罪）
意圖為自己或第三人不法之所有，而竊取他人之動產者，為竊盜
罪，處5  年以下有期徒刑、拘役或 5 百元以下罰金。
意圖為自己或第三人不法之利益，而竊佔他人之不動產者，依前
項之規定處斷。
前二項之未遂犯罰之。
中華民國刑法第321條
（加重竊盜罪）
犯竊盜罪而有左列情形之一者，處 6 月以上、 5 年以下有期徒
刑：
一、於夜間侵入住宅或有人居住之建築物、船艦或隱匿其內而犯
    之者。
二、毀越門扇、牆垣或其他安全設備而犯之者。
三、攜帶兇器而犯之者。
四、結夥三人以上而犯之者。
五、乘火災、水災或其他災害之際而犯之者。
六、在車站或埠頭而犯之者。
前項之未遂犯罰之。
中華民國刑法第325條
（普通搶奪罪）
意圖為自己或第三人不法之所有，而搶奪他人之動產者，處 6
月以上 5 年以下有期徒刑。
因而致人於死者，處無期徒刑或 7 年以上有期徒刑，致重傷者
，處 3 年以上 10 年以下有期徒刑。
第 1 項之未遂犯罰之。
中華民國刑法第328條
（普通強盜罪）
意圖為自己或第三人不法之所有，以強暴、脅迫、藥劑、催眠術
或他法，至使不能抗拒，而取他人之物或使其交付者，為強盜罪
，處 5 年以上有期徒刑。
以前項方法得財產上不法之利益或使第三人得之者，亦同。
犯強盜罪因而致人於死者，處死刑、無期徒刑或 10 年以上有期
徒刑；致重傷者，處無期徒刑或 7 年以上有期徒刑。
第 1 項及第 2 項之未遂犯罰之。
預備犯強盜罪者，處 1 年以下有期徒刑、拘役或 3 千元以下罰
金。
中華民國刑法第330條
（加重強盜罪）
犯強盜罪而有第 321 條第 1 項各款情形之一者，處 7 年以上
有期徒刑。
前項之未遂犯罰之。


司法院資訊處製作；財團法人民間司法改革基金會備份。
